# 请问陈老师，非经常性损益的问题

提问人：151330243 时间：2019-03-22 17:38:12
陈老师：
想咨询下您，以公允价值计量且其变动计入当期损益的金融资产的公允价值变动收益，是否为非经常损益？按照之前的理解，非经常性损益的定义和特征中，首要的标准还是与正常经营业务的相关性；其次是虽与正常经营业务相关但由于其性质、金额或发生频率，而可能影响财务信息使用者对正常获利能力的评价的项目。
那是否可以判定应为非经常损益呢？谢谢陈老师。

回答人：chenyiwei
除了证券公司等特殊企业以外，此类以公允价值计量且其变动计入当期损益的金融资产的公允价值变动收益属于非经常性损益。这在 “非经常性损益通常应包括的项目” 中已经明确列举。